【裁判字號】    99,上重訴,3
【裁判日期】    991028
【裁判案由】    毒品危害防制條例等
【裁判全文】
臺灣高等法院刑事判決                 99年度上重訴字第3號
上  訴  人
即  被  告  戊○○
選任辯護人  法律扶助律師陳文正律師
上  訴  人
即  被  告  乙○○
選任辯護人  鄭三川律師
選任辯護人  李哲賢律師
選任辯護人  林鈺雄律師
上  訴  人
即  被  告  辛○○
上  訴  人
即  被  告  甲○○
上  訴  人
即  被  告  丁○○
前三人共同
指定辯護人  義務辯護人許華雄律師
上  訴  人
即  被  告  丙○○
指定辯護人  盧天成律師
上列上訴人即被告因違反毒品危害防制條例案件，不服臺灣桃園
地方法院98年度重訴字第41號，中華民國98年11月25日第一審判
決（起訴案號：臺灣桃園地方法院檢察署98年度偵字第6246號、
第7500號、第9353號、第9842號、第9843號），提起上訴，本院
判決如下：
    主  文
原判決撤銷。
戊○○所犯如附表三所示之罪各量處如宣告刑所示。應執行無期
徒刑，褫奪公權終身，扣案如附表一所示之第一級毒品海洛因均
沒收銷燬之；扣案如附表二所示之物品均沒收，未扣案如附表二
編號一、(三)(四)所示之物品，與乙○○等人連帶沒收，如全部或一
部不能沒收時，連帶追徵其價額或以其等財產連帶抵償之。
乙○○共同運輸第一級毒品，處有期徒刑拾陸年，扣案如附表一
編號一、二所示之第一級毒品海洛因均沒收銷燬之，扣案如附表
二編號一、(一)(二)所示之物品均沒收，未扣案如附表二編號一、(三)
(四)所示之物品，與戊○○等人連帶沒收，如全部或一部不能沒收
時，連帶追徵其價額或以其等財產連帶抵償之。
辛○○共同運輸第一級毒品，處有期徒刑拾壹年，扣案如附表一
編號一、二所示之第一級毒品海洛因均沒收銷燬之，扣案如附表
二編號一、(一)(二)所示之物品均沒收，未扣案如附表二編號一、(三)
(四)所示之物品，與戊○○等人連帶沒收，如全部或一部不能沒收
時，連帶追徵其價額或以其等財產連帶抵償之。
甲○○共同運輸第一級毒品，處有期徒刑拾壹年，扣案如附表一
編號一、二所示之第一級毒品海洛因均沒收銷燬之，扣案如附表
二編號一、(一)(二)所示之物品均沒收，未扣案如附表二編號一、(三)
(四)所示之物品，與戊○○等人連帶沒收，如全部或一部不能沒收
時，連帶追徵其價額或以其等財產連帶抵償之。
丁○○共同運輸第一級毒品，處有期徒刑拾壹年，扣案如附表一
編號三所示之第一級毒品海洛因沒收銷燬之，扣案如附表二編號
二、(一)所示之物品沒收，未扣案如附表二編號二、(二)所示之物品
，與戊○○連帶沒收，如全部或一部不能沒收時，連帶追徵其價
額或以其等財產連帶抵償之。
丙○○共同運輸第一級毒品，累犯，處有期徒刑拾貳年，扣案如
附表一編號四所示之第一級毒品海洛因沒收銷燬之，扣案如附表
二編號三、(一)(二)所示之物品均沒收，未扣案如附表二編號三(三)所
示之物品，與戊○○等人連帶沒收，如全部或一部不能沒收時，
連帶追徵其價額或以其等財產連帶抵償之。
    事  實
一、戊○○（化名為「陳先生」、綽號「黑仔」、「阿皮」、「
    阿修」之人）、乙○○、辛○○、甲○○、丁○○、丙○○
    、林文勇（林文勇部分未據上訴，業經判決確定）等人均明
    知海洛因係毒品危害防制條例第2條第2項第1款所訂之第一
    級毒品，亦屬行政院依懲治走私條例第2條第4項公告「管制
    物品項目及其數額」所列甲類第4款之管制進口物品，未經
    許可不得非法運輸、私運進口及非法持有。緣戊○○於不詳
    時、地，結識真實姓名年籍不詳、綽號「長腳」之柬埔寨華
    僑等國際運毒集團成員，因此知悉將毒品自柬埔寨運輸至臺
    灣地區可獲取暴利，遂在臺灣地區，覓得甲○○、辛○○、
    乙○○、丁○○、丙○○、林文勇等人負責為如下前往柬埔
    寨從事夾帶運輸海洛因返臺之行為：
(一)、戊○○於民國（下同）97年12月間，化名為「陳先生」或「
    阿皮」，分別在屏東縣東港鎮○○路上真情按摩店結識甲○○、高雄市○○○路、九如二路口附近某電玩店結識辛○○
    、乙○○，隨後以其所使用之0000000000號行動電話與辛○○所使用之0000000000號行動電話、甲○○所使用之000000
    0000號行動電話相互聯繫，遊說渠等自境外運輸毒品回臺牟
    利。嗣戊○○於98年3月7日，邀同甲○○至高雄市三民區○○○路之85度Ｃ咖啡蛋糕烘焙專賣店，討論運輸毒品海洛因
    事宜，並應允甲○○可獲得新臺幣（下同）10萬元之代價，
    經甲○○同意後，於同月9日在高雄市○○○路交付甲○○3
    萬元以支付此次行程之機票、食宿費用，戊○○復於同月7
    、8日間邀同辛○○至高雄市前金區○○○路住家附近河堤
    ，討論運輸毒品海洛因事宜，並應允辛○○可獲得12萬元之
    代價，其後，戊○○復於不詳之時地，以前開行動電話與乙○○所使用之0000000000號行動電話洽定，由乙○○許以不
    詳之代價，隨同辛○○、甲○○前往柬埔寨，由其負責聯絡
    當地毒品供應者，將欲運輸回臺之毒品分配給辛○○、甲○○二人。待謀議已成後，戊○○、甲○○、辛○○及乙○○
    等運毒集團成員即共同基於運輸第一級毒品及私運管制物品
    進口之犯意聯絡，依戊○○指示排定行程，由甲○○、辛○○及乙○○於同年3月10日凌晨3、4時許，前往臺灣桃園國
    際機場（下稱桃園機場）會合，搭乘同日上午6時10分許中
    華航空公司（下稱中華航空）CI─861號班機，前往柬埔寨
    ，抵達後乙○○等三人入住柬埔寨金邊市華廈酒店，辛○○
    單獨住一間房，甲○○、乙○○則共住一間房。而後乙○○
    依戊○○所交付之聯絡電話聯絡運毒集團方面之不詳成年華
    僑男子，迄同年月13日，該華僑男子攜帶不詳數量之以保險
    套包藏成之球狀海洛因至飯店交與乙○○，乙○○將其中4
    顆海洛因攜至辛○○房內交予辛○○，再將4顆海洛因攜回
    房內交予甲○○，並指導甲○○如何將該4顆海洛因塞入肛
    門內以便運輸返臺。嗣辛○○、甲○○依約以將海洛因塞入
    肛門之運毒方式，於同年3月14日下午3時18分許，搭乘中華
    航空CI─862號班機返臺，乙○○則藉稱身體不適，滯留柬
    埔寨，未與辛○○、甲○○同機返台，惟辛○○、甲○○入
    境後，即在桃園機場第一航廈入境檢查室，經警據報，會同
    財政部臺北關稅局人員，當場查獲，復經渠等同意排出體內
    所藏放之海洛因，其中在辛○○排洩物中扣得以保險套包裝
    之球狀海洛因4顆（毛重288.83公克，合計淨重269.43公克
    ，空包裝總重19.40公克，純度70.92％，純質淨重191.08公
    克），並在其身上扣得其所有供與共犯戊○○聯絡所用之行
    動電話1具（含搭配之門號0000000000號SIM卡1枚）；另在
    甲○○排泄物中扣得以保險套包裝之球狀海洛因4顆（毛重
    292 .23公克，合計淨重264.31公克，空包裝總重27.92公克
    ，純度70. 92％，純質淨重187.45公克），並在其身上扣得
    其所有供與共犯戊○○聯絡所用之行動電話1具（含搭配之
    門號0000000000號SIM卡1枚）。
(二)、戊○○於98年2月，化名為「阿修」，經由「阿龍」介紹結
    識丁○○，而後戊○○得悉丁○○亟需用錢，亦遊說其自境
    外運輸毒品回臺牟利，隨後亦以其所使用之0000000000號行
    動電話與丁○○所使用之0000000000號行動電話相互聯繫，
    並於98年3月19、20日間相約至高雄市○○街附近的公園會
    談，戊○○當場允諾丁○○負責自柬埔寨運輸第一級毒品海
    洛因回臺，可獲得10萬2,000元之代價，數日後在上揭公園
    ，戊○○並交付丁○○美金3,000元，囑其攜至柬埔寨交予
    綽號「長腳」男子，作為購買毒品之價金，餘額供作住宿費
    用，另交付1萬5,000元供作機票及交通之費用，戊○○、丁○○等運毒集團成員即共同基於運輸第一級毒品及私運管制
    物品進口之犯意聯絡，依戊○○指示排定行程，由丁○○於
    同年3月24日凌晨4時許，前往桃園機場，搭乘同日上午6時5
    分許中華航空CI─861號班機，前往柬埔寨，待丁○○到達
    金邊機場，綽號「長腳」男子即到場接機並向丁○○收取美
    金2, 800元，丁○○隨後並入住金邊市華廈酒店，於同年月
    27日凌晨0時30分許，某華僑男子攜帶以保險套包藏之球狀
    海洛因4顆及潤滑使用之凡士林，至飯店房內交付予丁○○
    ，丁○○即依指示將上揭4顆海洛因塞入肛門，隨即於同日
    下午3時31分許，搭乘中華航空CI─862號班機返臺，嗣丁○○入境後，旋在桃園機場第一航廈入境檢查室，經警據報，
    會同財政部臺北關稅局人員，當場查獲，經其同意排出體內
    所藏放之海洛因，在其排洩物中扣得以保險套包裝之球狀海
    洛因4顆（合計淨重267.35公克，空包裝總重29.68公克，純
    度65.48％，純質淨重175.06公克），並在其身上扣得其所
    有供與共犯戊○○聯絡所用之行動電話1具（含搭配之門號
    0000000000號SIM卡1枚）。
(三)、丙○○前因竊盜案件，經臺灣屏東地方法院以96年度易字第
    126號判決判處有期徒刑9月確定，嗣經減為有期徒刑4月又
    15日，於97年9月16日縮刑期滿執行完畢。詎其仍不知悔改
    ，於98年初在高雄市○○路的遊藝場與戊○○相識，經戊○○遊說渠自境外運輸毒品回臺牟利，並允諾丙○○負責自柬
    埔寨運輸第一級毒品海洛因回臺，其代價為每運輸包裝完成
    之球狀海洛因一顆可獲取2萬5千元之代價，待謀議既定，丙○○另徵得其國中同學林文勇同意，以每運輸包裝完成之球
    狀海洛因一顆可獲取2萬元之代價，共同前往柬埔寨運輸海
    洛因（丙○○自忖可從中賺取5千元之價差），戊○○乃先
    後於98年4月中旬、4月28日交付丙○○3萬元供作機票及住
    宿費用，戊○○、丙○○及林文勇等運毒集團成員共同基於
    運輸第一級毒品及私運管制物品進口之犯意聯絡，依戊○○
    指示排定行程，由丙○○及林文勇於同年4月29日前往桃園
    機場，搭乘同日上午7時50分許長榮航空公司（下稱長榮航
    空）BR─265號班機，前往柬埔寨，抵達後丙○○與林文勇
    入住金邊市國賓飯店507房，並於當日下午依戊○○指示，
    由丙○○以飯店內公共電話撥打0000000000號，與當地臺籍
    運毒集團成員聯絡，翌（30）日晚間7時，某不詳男子攜帶
    以保險套包藏之球狀海洛因至飯店房內交與丙○○，丙○○
    再將2顆海洛因交予林文勇，林文勇即依指示將該2顆海洛因
    塞入肛門，，隨後於98年5月1日下午5時21分許，獨自搭乘
    長榮航空BR─266號班機返臺，嗣林文勇入境後，旋在桃園
    機場第二航廈入境檢查室，經警據報，會同財政部臺北關稅
    局人員，當場查獲，經其同意排出體內所藏放之海洛因，其
    排洩物中扣得以保險套包裝之球狀海洛因2顆（毛重142.18
    公克，合計淨重133.26公克，空包裝總重8.92公克，純度83
    .50％，純質淨重111.27公克）；另丙○○則因未購得返臺
    機票，後於翌日即5月2日下午5時11分許，搭乘長榮航空BR
    ─266號班機返臺，惟林文勇前已遭查獲，並據以供出毒品
    來源為丙○○，是丙○○於入境後旋即經警持臺灣桃園地方
    法院檢察署檢察官簽發之拘票拘提到案，並扣得其所有供與
    共犯戊○○聯絡之行動電話1具（含搭配之門號0000000000
    號SIM卡1枚）及非供本案聯繫所用之行動電話之1具（含搭
    配之門號0000000000號）。
二、嗣辛○○、甲○○、丁○○、丙○○、林文勇為警查獲後，
    經渠等供出戊○○、乙○○等共犯，因而再循線查獲戊○○
    、乙○○等人。
三、案經內政部警政署航空警察局報請臺灣桃園地方法院檢察署
    檢察官偵查起訴。
    理  由
壹、關於證據能力部分：
    按被告以外之人於審判外之言詞或書面陳述，除法律有規定
    者外，不得作為證據，刑事訴訟法第159 條第1 項固有明文
    。然依同法第159 條之5 規定：「被告以外之人於審判外之
    陳述，雖不符前4 條之規定，而經當事人於審判程序同意作
    為證據，法院審酌該言詞陳述或書面陳述作成時之情況，認
    為適當者，亦得為證據。當事人、代理人或辯護人於法院調
    查證據時，知有第159 條第1 項不得為證據之情形，而未於
    言詞辯論終結前聲明異議者，視為有前項之同意」，其立法
    旨趣無非係慮及傳聞證據未經當事人之反對詰問予以核實，
    原則上先予排除，惟若當事人已放棄詰問或未聲明異議，基
    於證據資料愈豐富，愈有助於真實發見之理念，且強化言詞
    辯論主義，法院仍可承認該傳聞證據之證據能力。本判決後
    引之證據方法，包括共同被告擔任證人時之證述，檢察官、
    被告戊○○、乙○○、辛○○、甲○○、丁○○、丙○○及
    其等選任辯護人對於證據能力，已於本院行準備程序時表示
    同意有證據能力（見本院99年2月1日準備程序筆錄第3頁至
    第11頁），本院審酌證據作成時之客觀情況，並非不法取得
    ，認為以之作為本案證據，亦屬適當，自有證據能力。
貳、關於認定犯罪事實部分：
一、事實欄一、(一)被告乙○○、辛○○、甲○○共同運輸毒品部
    分：
(一)、訊據被告辛○○、甲○○迭於偵查、原審及本院審理時均坦
    承不諱，且互核相符，並有臺北關稅局扣押貨物運輸工具收
    據及搜索筆錄2份、旅客入出境紀錄查詢、現場採證照片、
    登機證、以及扣案之被告辛○○所有之行動電話1具（含搭
    配之門號0000000000號SIM卡1枚）、甲○○所有之行動電話
    1具（含搭配之門號0000000000號SIM卡1枚）等件附卷可佐
    （見臺灣桃園地方法院檢察署98年度偵字第6246號偵卷第7
    頁、第10-15頁、第26頁、第32頁、第35 -40頁、第84-85頁
    ），又自被告辛○○排泄物中所查扣以保險套包裝之球狀海
    洛因4顆（毛重288.83公克），經送驗結果，含第一級毒品
    海洛因成分（合計淨重269.43公克，空包裝總重19.40公克
    、純度70. 92%，純質淨重191.08公克），有法務部調查局
    濫用藥物實驗室鑑定書1份附卷可證（見同上偵卷第154 頁
    ），另自被告甲○○排泄物中查扣以保險套包裝之球狀海洛
    因4顆（毛重292.23公克），經送驗結果，確為第一級毒品
    海洛因成分（合計淨重264.31公克，空包裝總重27.92公克
    、純度70.92 %，純質淨重187.45公克）無誤，亦有法務部
    調查局濫用藥物實驗室鑑定書1份在卷可稽（見同上偵卷第
    153頁）。足認被告辛○○、甲○○之自白與事實相符，應
    堪採信，此部分事證明確，被告辛○○、甲○○犯行均堪認
    定，應依法論科。
(二)、訊據被告乙○○於本院審理中則供承為運輸毒品之事與被告
    辛○○、甲○○共同搭機前往柬埔寨之事實不諱，惟辯稱：
    到達柬埔寨之後，發現要以塞肛門方式運送毒品，經考量個
    人罹有痔瘡之健康因素，決定放棄運輸毒品行為，乃與辛○○、甲○○分別返國，然並無如辛○○等人所供伊係與當地
    柬埔寨毒梟接應之人云云，惟查，被告乙○○自始即參與事
    實欄一、(一)部分之共同運輸毒品犯行等情，業據證人即同案
    被告辛○○於偵訊時證稱：「我與甲○○跟一個我叫他叔叔
    的人一起去柬埔寨運毒；98年3月10日和我一起同行去柬埔
    寨的有乙○○和甲○○，乙○○就是我一開始說的叔叔，去
    柬埔寨在飯店時我自己住一間，甲○○跟乙○○有時同住一
    間，有時不是；我跟甲○○、乙○○一起去柬埔寨運毒，指
    使的人是戊○○」等語（見98年度偵字第6246號第68頁、第
    135-136頁、第170頁）；於原審審理時證稱：「98年3月14
    日我從柬埔寨搭機返臺時，肛門內塞了保險套包裝之海洛因
    4顆。一起去柬埔寨的還有甲○○、乙○○，在柬埔寨將毒
    品交給我的就是乙○○，時間大概是在同月13日晚間在飯店
    內的房間，是一位華僑先將毒品交給乙○○，乙○○再拿來
    給我。是戊○○以12萬元的代價指示我去柬埔寨運毒，去到
    柬埔寨在飯店時我自己住一間，乙○○跟甲○○好像住一間
    ，乙○○有跟我說是戊○○將聯絡電話交給乙○○，讓乙○○去跟當地提供毒品的華僑聯絡，第一次是乙○○自己打電
    話給當地接應的人，第二次是我陪他一起打，警詢時我都說
    是我自己與當地的人聯絡，是因為剛被查獲，緊張和害怕，
    才會想說都自己認一認。13日晚間是華僑拿毒品來，並與乙○○一起到我的房間，由乙○○進入我的房間，將毒品親手
    交給我，該華僑只是站在門口，並且有戴著帽子跟口罩。乙○○到柬埔寨的目的應該是跟我與甲○○一樣，我去柬埔寨
    之前就知道要去帶海洛因，回臺之前，乙○○稱其身體不適
    ，並未與我及甲○○一起回臺。乙○○將毒品交給我時有跟
    我說這是我的工作，交待我好好工作」等語明確（見原審卷
    第191頁─第196頁）；另證人即同案被告甲○○於偵訊時亦
    證稱：「98年3月10日我跟辛○○、乙○○一起去柬埔寨，
    乙○○是比較老的，是戊○○叫我到桃園那邊的交流道跟辛○○、乙○○會合，我跟辛○○、乙○○一起去柬埔寨，我
    是要去幫戊○○帶毒品回臺」等語（見同上偵卷第148頁、
    第170頁）；於原審審理時證稱：「98年3月14日我與辛○○
    自柬埔寨搭機返臺，我肛門內塞了4顆保險套包裝的海洛因
    ，3月10日一起去柬埔寨的有乙○○、辛○○，我們是先在
    桃園地區○○○○○道會合後，到了柬埔寨，乙○○在回國
    前一天晚上（即3月13日晚間）不知道幾點，乙○○叫醒我
    ，交給我4顆毒品，乙○○並教我如何把海洛因塞在肛門內
    ，其後乙○○並沒有跟我們一起搭機返臺，但他沒有說理由
    ，在柬埔寨這段時間，我都是聽乙○○安排，柬埔寨那邊的
    事物我都不瞭解，在那邊都是乙○○指導我，他指導我如何
    把毒品放進肛門，還有一些生活上的細節，指示我去柬埔寨
    運毒的戊○○有跟我說，乙○○在柬埔寨就是指導我的，我
    跟乙○○在柬埔寨同住一間房，他都有跟我聊天」等語明確
    （見原審卷第197頁─第204頁），並有被告乙○○旅客入出
    境記錄查詢、桃園國際機場監視器翻拍照片（見同上偵查卷
    宗第49頁至第55頁）在卷可佐。至被告乙○○雖以前開情詞
    置辯，惟按共同正犯，在合同之意思內各自分擔犯罪行為之
    一部，相互利用他人之行為，以達其犯罪之目的者，即應對
    全部所發生之結果，共同負責（最高法院28年上字第3110號
    判例可資參照）。又共同正犯之意思聯絡，不限於事前有所
    協議，其於行為當時，基於相互之認識，以共同犯罪之意思
    參與者，亦無礙於共同正犯之成立，且其表示之方法，不以
    明示通謀為必要，即相互間有默示之合致，亦無不可。再共
    同正犯之意思聯絡，原不以數人間直接發生者為限，即有間
    接聯絡者亦包括在內（參照77年臺上字2135號判例）。依共
    同被告辛○○、甲○○於偵訊及原審審理中均一致證述本件
    係受被告戊○○指使與被告乙○○於98年3月10日共同搭機
    前往柬埔寨，在柬埔寨時，並由被告乙○○負責與當地提供
    毒品之人接洽、收受及交付被告辛○○、甲○○運輸回臺之
    海洛因，並指導被告甲○○如何將海洛因塞入肛門，再由被
    告辛○○、甲○○於同月14日夾帶運抵臺灣之情，以及參諸
    被告乙○○供承其所使用之門號0000000000號行動電話與被
    告戊○○所使用之門號0000000000號行動電話，自98年2月1
    日起迄98年3月16日止即有高達86次之通聯記錄（見98年度
    偵字第9353號偵查卷宗第48頁、第90頁），亦有上揭行動電
    話通聯記錄分析表在卷可佐（見同上偵卷第31頁至第40頁、
    第60頁），足認被告乙○○非僅單純與被告辛○○、甲○○
    同為擔任運輸毒品之人，而係受被告戊○○指示前往柬埔寨
    擔任與對方接洽、接貨及指導運輸之工作，是以，被告乙○○雖未與被告辛○○、甲○○共同攜帶毒品返回臺灣，惟依
    其所參與之前開情節觀之，自足認其與被告戊○○、辛○○
    、甲○○等，就事實一、(一)部分走私管制物品進口、運輸第
    一級毒品海洛因之合同意思範圍內，有相互利用他人之行為
    ，以達其等走私管制物品及運輸第一級毒品海洛因入台之目
    的，其自應對於全部所發生之結果共同負責。則被告乙○○
    前開所辯，顯係事後卸責之詞，自不足採信，是被告乙○○
    確實有於上揭時、地以前揭方式與被告辛○○、甲○○共同
    運輸、私運第一級毒品海洛因入臺之事實，堪以認定。
二、事實欄一、(二)被告丁○○共同運輸毒品部分：
    訊據被告丁○○迭於偵查、原審及本院審理時均坦承不諱，
    並有臺北關稅局扣押貨物運輸工具收據及搜索筆錄1份、旅
    客入出境紀錄查詢、現場採證照片、及扣案之被告丁○○所
    有之行動電話1具（含搭配之門號0000000000號SIM卡1 枚）
    等件附卷可佐（見臺灣桃園地方法院檢察署98年度偵字第75
    00號偵卷第7-9頁、第14-15頁、第25頁、第41頁），而自被
    告丁○○排泄物中查扣以保險套包裝之球狀海洛因4顆（毛
    重297公克），經送驗結果，確為第一級毒品海洛因成分（
    合計淨重267. 35公克，空包裝總重29.68公克、純度65.48%
    ，純質淨重175.06公克）無誤，此有法務部調查局濫用藥物
    實驗室鑑定書1份在卷可稽（見同上偵卷第56頁），足認被
    告丁○○之自白與事實相符，應堪採信，此部分事證明確，
    被告丁○○犯行洵堪認定，應依法論科。
三、事實欄一、(三)被告丙○○共同運輸毒品部分：
    訊據被告丙○○迭於偵查、原審及本院審理時均坦承不諱，
    核亦與同案被告林文勇於偵訊時證述之情節互核相符（見臺
    灣桃園地方法院檢察署98年度偵字第9843號偵卷第36頁），
    並有臺北關稅局扣押貨物運輸工具收據及搜索筆錄1份、旅
    客入出境紀錄查詢、現場採證照片、機場監視器翻拍照片，
    以及扣案之丙○○所有之行動電話1具（含搭配之門號00000
    00000號SIM卡1枚）等件附卷可佐（見98年度偵字第9843號
    偵卷第9-11頁、第14 -15頁、第27頁；98年度偵字第9842號
    偵卷第13-18頁、第51頁），而自被告林文勇排泄物中查扣
    以保險套包裝之球狀海洛因2顆（毛重142.18公克），經送
    驗結果，確含第一級毒品海洛因成分（合計淨重133.26 公
    克，空包裝總重8.92公克、純度83.5%，純質淨重111.27公
    克）無誤，此有法務部調查局濫用藥物實驗室鑑定書1份在
    卷可稽（見98年度偵字第9843號偵卷第68頁）。足認被告丙○○之自白與事實相符，應堪採信。至被告丙○○本次為警
    查獲時雖未攜帶毒品海洛因入境，惟依被告丙○○所自承可
    自同案被告林文勇所獲取之運輸毒品代價中抽取5000元，賺
    取差價之情節，則按共同正犯，在合同之意思內各自分擔犯
    罪行為之一部，相互利用他人之行為，以達其犯罪之目的者
    ，即應對全部所發生之結果，共同負責，已如前述，是以被
    告丙○○此部分之共同運輸毒品海洛因犯行，亦堪認定，自
    應依法論科。
三、事實欄一、(一)、(二)、(三)被告戊○○共同運輸毒品部分：
    訊據被告戊○○於偵查及原審審理中均否認有何共同運輸毒
    品犯行，嗣於本院審理中則供承有與被告辛○○、甲○○、
    乙○○、丁○○、丙○○、林文勇共同為本件運輸第一級毒
    品海洛因之犯行，僅辯稱：伊於97年7月間在高雄市○○路
    與綽號「金條」之庚○○結識，其後受到庚○○威脅，要求
    伊協助運毒，如有不從，將殺害伊家人，伊迫於無奈，始答
    應為庚○○介紹車手，而後庚○○帶伊前往廈門找己○○，
    席間伊亦聽聞庚○○與己○○討論安排車手至金邊運輸毒品
    之事；迄97年8月、9月，伊依庚○○指示帶同乙○○、辛○○、丁○○至廈門、於97年12月底丙○○則自行前往廈門與
    庚○○、己○○會面，另乙○○亦曾帶同甲○○前往廈門與
    庚○○、己○○會面，故同案被告辛○○、乙○○、甲○○
    、丙○○等人或因恐懼供出與庚○○會面之事而遭報復，始
    均指稱伊係主謀指示之人，惟此核與事實並不相符云云。惟
    查，上揭犯罪事實，業經證人即同案被告辛○○、甲○○、
    丁○○、丙○○證述如下：
  1.證人即同案被告辛○○於偵訊時證稱：「98年3 月10日我跟
    甲○○、乙○○一起去柬埔寨運毒，指使的人是戊○○」等
    語（見98年度偵字第6246號第170頁）；於原審審理時證稱
    ：「98年3月14日我從柬埔寨搭機返臺時，肛門內塞了保險
    套包裝之海洛因4顆，一起去柬埔寨的還有甲○○、乙○○
    。於我出國前（98年3月10日）一星期到3、4天左右，在我
    位於高雄市○○○路103號住處附近的河堤旁，戊○○教導
    我以毒品塞進肛門內之方式運毒，代價是12萬元，98年3 月
    10日去柬埔寨的機票、食宿是戊○○跟我講，然後我自己去
    買的，大約是出發前3、4天，也是在我住家附近跟我說的，
    回臺之後有約好要由戊○○來接機。我在警詢中提到97年2
    月於高雄市○○○路口的85度C咖啡店認識一位綽號叫阿皮
    的40歲男子，就是在庭被告戊○○，我在警詢時還不知道他
    的名字，我是在98年4月15日到航警局指認時，警察才跟我
    說他叫戊○○，戊○○跟我講這次運毒代價12萬元是總數，
    不是以一顆3萬元計算，這次運毒我還沒有拿到報酬，本案
    發生之前我跟戊○○見過好幾次面，都是在高雄市○○○路
    與大昌路口咖啡廳旁的電玩店，我之所以會答應幫戊○○帶
    毒品，是因為我當時急用錢，戊○○又沒辦法立刻還我之前
    分批借他的錢，他就告訴我這個方法可以賺錢」等語（見原
    審卷第191頁至第196頁）。
  2.證人即同案被告甲○○於偵訊時證稱：「98年3月10日我跟
    辛○○、乙○○一起去柬埔寨，乙○○是比較老的，是戊○○叫我到桃園那邊的交流道跟辛○○、乙○○會合，我跟辛○○、乙○○一起去柬埔寨，我是要去幫戊○○帶毒品回臺
    」等語（見同上偵卷第148頁、第170頁）；於原審審理時證
    稱：「98年3月14日我與辛○○自柬埔寨搭機返臺，我肛門
    內塞了4顆保險套包裝的海洛因，3月10日一起去柬埔寨的有
    乙○○、辛○○，我們是先在桃園地區○○○○○道會合，
    是戊○○叫我到南崁交流道等人，到了柬埔寨，乙○○在回
    國前一天晚上，交給我4顆毒品，之前戊○○有跟我講過運
    毒的方式，但沒有教我方法，是乙○○教我如何把海洛因塞
    在肛門內，指示我去柬埔寨運毒的戊○○有跟我說，乙○○
    在柬埔寨就是指導我的。戊○○叫我去運毒的代價是10萬元
    ，是於98年3月7日戊○○打電話給我找我去高雄市○○○路
    85度C咖啡店討論運毒事宜時跟我說的，到柬埔寨的交通食
    宿是戊○○拿3萬元給我去安排，拿錢給我的時間是在85度C
    咖啡店商談後的兩天，在高雄市○○○路買機票的地方給我
    的。我在警詢的筆錄上沒有提到戊○○叫我運輸毒品的代價
    是10萬元，是因為當時很害怕，我講話很容易緊張，而且我
    去之前，戊○○有跟我講，所作所為要自己承擔，我當時不
    太敢指認，怕戊○○會報復，後來進來（看守所）才知道監
    獄沒有戊○○說的恐怖，我在警詢時會說帶回來的海洛因是
    我自己在柬埔寨購買回來要吸的不是要為別人帶的，是因為
    我當時頭腦不清楚，且戊○○提醒過我上揭的話，所以我才
    這樣說，警詢所言都不是真實的，我在警詢、偵訊時曾說我
    給戊○○3萬元臺幣及1800元的美金共10萬元臺幣是相反的
    話，事實上是戊○○跟我說我運毒的代價是10萬元，並補充
    說10萬元可以買到90公克的海洛因，我並沒有交付3萬元給
    戊○○當作購買毒品的定金，此行的食宿機票都是利用戊○○給我的3萬元來支付的，之所以會答應要幫戊○○帶毒品
    ，是因為我急用錢，我自己有跟戊○○提過，也有跟戊○○
    借過錢，但是欠他的錢沒辦法還，只好配合他的方法」等語
    （見原審卷第197頁至第204頁）。
  3.證人即同案被告丁○○於偵訊時證稱：「之前在警詢時供承
    以10萬2千元代價叫我去柬埔寨帶毒品的阿修就是戊○○，
    他曾於98年2月中旬打電話給我，要我到他家附近之旗津渡
    船口見面聊天，並問我『要去那邊工作，你要不要』，工作
    的內容就是幫他去柬埔寨帶毒品，我回答他說『到時候再說
    』，戊○○應該是高雄旗津人，因為跟他見面好幾次都約在
    那邊，而且他都走路過來跟我見面，有一次是騎50CC的機車
    ，可以判斷他是旗津人，是因為他坐船都不用錢。戊○○沒
    有跟我一起去柬埔寨運毒，但指使的人是他」等語（見98年
    度偵字第7500號第48頁至第54頁、第74頁）；於原審審理時
    證稱：「我是在高雄市○○路遊藝場認識戊○○，戊○○第
    一次跟我見面時自稱『阿修』，不是第一次見面就談到要去
    柬埔寨運毒，是之後才提到，大概是於98年3月19、20日左
    右在高雄市○○街附近的公園，和戊○○見面商談運輸毒品
    的事情大概有一兩次，都是戊○○打電話給我，戊○○的電
    話就是我在警詢筆錄上供承的（0000000000），戊○○承諾
    我運毒的代價是10萬2千元，當時並沒有跟我說要帶多少毒
    品進來，要到柬埔寨才知道，戊○○有跟我說要帶進來的毒
    品是海洛因，有大概跟我說帶的方式是塞入肛門內夾帶進來
    ，等到柬埔寨會有人教我，出發前戊○○有給我3千美金，
    要給在柬埔寨接應的人2千8元百美金，剩下的2百元是我的
    住宿費，戊○○交給我這3千元美金是於3月22、23 日左右
    在高雄市○○街的公園給我的，另外戊○○還給我1萬5千元
    的機票錢，是與美金3千元一起給我的，前往柬埔寨的時間
    是戊○○決定的，戊○○叫我訂3月24日那一班，戊○○有
    影印我的護照，到柬埔寨出機場時就有人來接我，我帶毒品
    回臺之後要跟戊○○聯絡，搭機返臺的時間是戊○○決定的
    ，我跟戊○○的聯絡方式是以我的電話0000000000跟我警詢
    筆錄所說戊○○的電話（0000000000）聯絡。我在警詢時說
    『阿修』瘦高年約40歲，但沒有說公分數，另外在航警局指
    認時的照片只有大頭照。我與戊○○約定的10萬2千元酬勞
    ，是戊○○答應我成功運回來要給我的，我還沒有拿到上開
    酬勞，我與戊○○沒有金錢糾紛」等語（見原審卷第266頁
    背面至第270頁）。
  4.證人即同案被告丙○○於偵訊時證稱：「我有帶林文勇去柬
    埔寨運海洛因回臺，有帶林文勇去高雄火車站給戊○○看，
    戊○○跟林文勇說帶一顆2萬，跟我說帶一顆2萬5千，我賺5
    千元價差，戊○○有拿6萬元給我去訂機票，飯店是到柬埔
    寨才找的，是住國賓飯店，戊○○有留一支0000000000號的
    電話給我，聯絡好了對方拿毒品到飯店給我，我拿給林文勇
    ，林文勇自己放進肛門內，林文勇先回來，是因為我訂不到
    回來的機票，我沒打算要帶，而且我自己也沒吸毒，我是打
    我0000000000號之電話跟戊○○聯絡，戊○○之前是用門號
    0000000000號之行動電話。我是跟林文勇一起去柬埔寨運毒
    ，指使的人是戊○○」等語（見98年度偵字第9842號第34
    頁至第35頁、第61頁）；於原審審理時證稱：「我是在高雄
    市○○路遊藝場一起打電動玩具認識戊○○的，大概是我被
    捕前2、3個月前認識的，98年4月28日我有帶林文勇去高雄
    火車跟給戊○○見面，剛跟戊○○認識時他都自稱皮仔，後
    來改稱黑人，98年4月28日晚上帶林文勇跟戊○○見面是因
    為要到柬埔寨運毒，之前戊○○要我找人運毒品，我就找到
    我同村的林文勇，我後來告訴林文勇要運毒，就與林文勇坐
    火車從屏東出發到高雄與戊○○碰頭，戊○○交代我要運毒
    ，並給我電話號碼，叫我去柬埔寨時打電話跟對方聯絡，戊○○並沒有跟林文勇說，戊○○允諾我的運毒代價是一顆2
    萬5千元，但我報給林文勇2萬元，我賺中間差價5千元，我
    有收戊○○交付的6萬元，就是機票跟住宿的錢，我分兩次
    拿，第一次是拿3萬元是在出發前一兩個禮拜，在高雄市○○路的遊藝場，我拿到後就去買機票，第二次是出發前晚拿
    給我的，就是帶林文勇去找戊○○的那次，第一次拿3萬元
    時還沒找到運毒的幫手，大概是出發前一個星期才找到林文
    勇，前往柬埔寨的時間是戊○○叫我去旅行社訂票，訂最近
    的一班，到了柬埔寨我就依戊○○的指示，打電話聯絡，5
    月1日才返臺，是因為我買來回機票，所以沒有辦法跟林文
    勇買在同一班，在柬埔寨時對方是交給我10顆海洛因，但我
    說帶不回這麼多，只收了兩顆，其他8顆隔了一兩小時後還
    給對方，如果闖關成功，戊○○說會有人來接應。我是依戊○○的指示轉告給林文勇，錢也是戊○○出的，我在柬埔寨
    付現的錢都是戊○○給我的，我是因為一時貪念才想要賺這
    個介紹費，我自己沒有想要運毒，會陪林文勇去柬埔寨是因
    為戊○○說林文勇沒有去過，叫我帶他去」等語（見原審卷
    第270頁至第274頁）。
  5.是以，依證人之前揭證言可知，渠等就如何與被告戊○○聯
    繫運毒事宜、聯絡方式、見面地點、會談內容與運毒之約定
    報酬，乃至於出發到達柬埔寨後，依被告戊○○指示與對方
    聯繫、夾帶毒品入臺方式等細節，迭於偵查及原審審理中均
    一致供述明確，且觀之共同被告辛○○、甲○○、丁○○、
    丙○○所供，即渠等與被告戊○○相識，進而應允擔任運輸
    毒品之工作之過程，皆為被告戊○○平日活動於高雄地區電
    動玩具場所一帶，吸收無正業且亟需用錢之人，並誘以獲取
    豐厚之報酬，遊說被告辛○○等人枉顧法令、以身試法，且
    渠等證述之運毒代價亦無差幾（即被告辛○○：4顆海洛因
    代價12萬元，自付交通食宿費用；被告甲○○：4顆海洛因
    代價10萬元，另給付3萬元之交通食宿費用；被告丁○○：4
    顆海洛因代價10萬2千元，另給付1萬5千元臺幣及200元美金
    之交通食宿費用；被告丙○○：2顆海洛因代價5萬元，另給
    付2人之交通食宿費用6萬元）。另參諸戊○○所使用之門號
    00000 00000號行動電話，訊據被告戊○○於偵查中雖辯稱
    ：不記得有使用過該門號云云，惟依同案被告乙○○、辛○○、甲○○、丙○○等人均供稱以上開電話與被告戊○○聯
    繫，且參諸該門號通聯時基地臺之位置與被告戊○○居住地
    、出現在桃園機場之時間及出入境之時、地相符，此有上揭
    門號通聯紀錄表、機場監視器翻拍照片、被告戊○○入出境
    紀錄查詢資料在卷可佐（見同上偵卷第16頁至第44頁），是
    堪認門號0000000000號行動電話確實為被告戊○○於98年2
    、3月間所持用無誤，又被告戊○○所使用之0000000 000號
    行動電話，迄98年2月、3月間確有密集與被告甲○○所持用
    之行動電話門號0000000000號、被告辛○○所持用之行動電
    話門號0000000000號、被告丁○○所持用之行動電話門號
    00000000 00號有密集相互聯繫之通聯紀錄（見臺灣桃園地
    方法院檢察署98年度偵字第6246號卷第114頁），更可徵諸
    證人即共同被告辛○○、甲○○、丁○○所證述與被告戊○○電話聯繫約定見面時間、地點商談運毒事宜等情，並非子
    虛，堪以採信。至被告戊○○雖辯以：伊實則並非主謀，因
    被告辛○○等人均曾與主謀庚○○、己○○會面，並非由伊
    指示運輸毒品，伊僅為居中介紹之人云云，惟被告辛○○、
    甲○○、丁○○、丙○○等人係分別於事實欄一、(一)、(二)、
    (三)所示之時間，攜帶毒品自柬埔寨入境臺灣時，為警當場查
    獲，且渠等為警查獲後亦旋於24小時內，即經檢察官向原審
    法院聲請羈押禁見獲准，此有原審98年度聲押字第175號、
    第211號、第297號卷付之押票可佐，而上揭同案被告於原審
    審理中迄出庭作證前，皆處於羈押禁見之狀態，此有各該被
    告之押票及延長羈押裁定在卷可參，是依渠等於相異時間為
    警查獲，分製作警訊、偵查之筆錄，而於訊問時仍一致供述
    被告戊○○為指示渠等運毒之人，衡情渠等應無互相勾串或
    憑空編綦之可能；更何況，本件同案被告中除被告丙○○與
    林文勇係國中同窗關係之舊識外，渠等彼此間皆互不相識，
    本次純因受被告戊○○指示運輸毒品，為警查獲，因渠等之
    共同供述皆指陳係受被告戊○○之指示所為，始成為共同被
    告，是以如另有主謀之人，則何以渠等分別為警查獲，且經
    分別羈押訊問時，均一致供述被告戊○○即為主謀之人，而
    無人供出另有所謂「庚○○、己○○」之人？足認共同被告
    辛○○等人所指述被告戊○○即為授意且分別指示渠等共同
    運輸第一級毒品海洛因之情，應屬確實。此外，並有被告戊○○於98年3月14日被告辛○○、甲○○運輸毒品返臺時，
    前往桃園機場接應之桃園機場監視器翻拍照片10張（見98年
    度偵字第93 53號偵查卷宗第17至第21頁）、被告辛○○、
    甲○○、丁○○、林文勇身上扣得之前開海洛因及行動電話
    等物附卷為證，則被告戊○○應有為如事實欄一、(一)所示與
    被告辛○○、甲○○、乙○○、事實欄一、(二)所示與被告丁○○、事實欄一、(三)所示與被告丙○○、林文勇等共同運輸
    、私運第一級毒品海洛因入臺之事實，至為灼然，被告戊○○前開所辯，應係事後卸責之詞，自不足採信。從而，本件
    事證明確，被告戊○○犯行堪予認定，應依法論科。
參、論罪科刑部分：
一、新舊法比較：
(一)、行為後法律有變更，致發生新舊法比較適用時，除與罪刑無
    關者，例如易刑處分、拘束人身自由之保安處分等事項，不
    必列入綜合比較，得分別適用有利於行為人之法律，另從刑
    原則上附隨於主刑一併比較外，於比較新舊法時應就罪刑有
    關之一切情形，含本刑及有關之共犯、未遂犯、想像競合犯
    、牽連犯、連續犯、結合犯，以及累犯加重、自首減輕暨其
    他法定加減原因（如身分加減）與加減例等，綜其全部罪刑
    之結果為比較後，擇較有利者為整體之適用，不能予以割裂
    而分別適用個別有利之條文。
(二)、按法規之制定與法規之修正，如有特定生效日之必要者，依
    中央法規標準法第14條或第20條第2項準用第14條之規定，
    應分別特定其施行日期。法規制定或前次修正基於特殊因素
    所特定之施行日期，並不適用於日後修正或再次修正之條文
    。又法律之制定或修正，若未明定施行日期者，中央法規標
    準法雖未規定應自何時生效，然法律既經制定或修正並經總
    統公布，自應依一般原則，自公布日起算至第3日發生效力
    。92年7月9日修正公布之毒品危害防制條例第36條規定：「
    本條例自公布後6個月施行」，其立法理由謂：「(一)依修
    正草案第2條第3項規定，法務部需會同衛生署成立審議委員
    會每3個月定期檢討調整毒品之分級及品項，而本次新增第4
    級毒品，有需要在新法施行前先經該審議會檢討後再調整公
    布，爰預留6個月緩衝期，以利處理。(二)依本條例新修正
    之規定，有必要再訂定相關子法及修正相關法規，以配合本
    條例之施行，故亦有需要預留適當緩衝期，以利訂頒相關子
    法及相關法規之配合修正」，故該條規定，顯係因應該次修
    正之需，始預留適當之緩衝期，故其後修正條文之施行日期
    尚難援引此一規定而為標準，若未明定施行日期者，自應依
    一般原則，自公布日起算至第3日發生效力。查總統於98年5
    月20日以華總一義字第09800125141號令修正公布毒品危害
    防制條例第4、11、11之1、17、20、25條條文，依上開說明
    ，修正條文應自公布日起第3日即98年5月22日發生效力。
(三)、次按，毒品危害防制條例第4條第1項原規定「製造、運輸、
    販賣第一級毒品者，處死刑或無期徒刑；處無期徒刑者，得
    併科新臺幣一千萬元以下罰金」，本件被告等人行為後，上
    開規定業經修正為「製造、運輸、販賣第一級毒品者，處死
    刑或無期徒刑；處無期徒刑者，得併科新臺幣二千萬元以下
    罰金」，經比較上開修正前、後之規定，僅修正後新法之罰
    金數額提高，自以修正前毒品危害防制條例第4條第1項之規
    定有利於被告。
(四)、又按，修正前毒品危害防制條例第17條規定：「犯第4條第
    1項至第4項、第5條第1項至第4項前段、第6條第1項至第4項
    、第7條第1 項至第4 項、第8 條第1 項至第4 項，第10條
    或第11條第1項、第2 項之罪，供出毒品來源，因而破獲者
    ，得減輕其刑」，修正後規定：「犯第4條至第8 條、第10
    條或第11條之罪，供出毒品來源，因而查獲其他正犯或共犯
    ，減輕或免除其刑」、「犯第4條至第8 條之罪於偵查及審
    判中均自白，減輕其刑」，可知修正前供出毒品來源，因而
    破獲者，可以適用減刑之罪為「毒品危害防制條例第4條第1
    項至第4項、第5 條第1 項至第4 項前段、第6 條第1 項至
    第4項、第7 條第1 項至第4 項、第8 條第1 項至第4 項，
    第10條或第11條第1項、第2 項之罪」，修正後擴大為「毒
    品危害防制條例第4條至第8 條、第10條或第11條之罪」，
    並增列「查獲其他共犯」，亦有該條減刑之適用；又修正前
    該條減刑規定為「得減輕其刑」，即由法院審酌一切情狀，
    依職權減輕或不予減輕，並依刑法第66條前段規定，得減輕
    其刑至二分之一；修正後該條減刑規定為「減輕或免除其刑
    」，一旦符合要件，法院即須依該條規定減輕其刑，並依刑
    法第66條後段規定「同時有免除其刑之規定者，其減輕得減
    至三分之二」，另修正後增列第2項：「犯第4條至第8條之
    罪於偵查及審判中均自白，減輕其刑」減刑規定，是就此部
    分，經比較新舊法之結果，以適用修正後毒品危害防制條例
    第17條第2項規定對被告有利。
(五)、綜合上述各條文修正前、後之比較，雖就運輸第一級毒品罪
    之法定本刑罰金刑部分，修正後之規定較不利於被告辛○○
    、甲○○、丁○○、丙○○等人，惟渠等均於偵查及審判中
    均已自白運輸第一級毒品之犯行，並供出毒品來源，因而查
    獲其他共犯（均詳後述），而有修正後毒品危害防制條例第
    17條第1項、第2項減刑規定之適用，新法之規定明顯較舊法
    有利於被告辛○○、甲○○、丁○○、丙○○等人，綜合全
    部罪刑之結果為比較後，被告辛○○、甲○○、丁○○、丙○○等人部分應整體適用較有利其之新法即修正後毒品危害
    防制條例第4條第1項之規定。至被告戊○○、乙○○部分並
    無修正後毒品危害防制條例第17條第1項、第2項減刑規定可
    資適用之情狀，是修正後之運輸第一級毒品罪之法定本刑罰
    金刑部分對其不利，自應適用修正前毒品危害防制條例第4
    條第1項之規定，先予敘明。
二、按海洛因係屬毒品危害防制條例第2條第2項第1款之第1級毒
    品，亦屬行政院依據懲治走私條例第2條第3項所頒訂「管制
    物品項目及其數額」之公告甲項第4款所列之管制進出口物
    品，依法不得持有、運輸或私運進口。次按懲治走私條例第
    二條所謂私運管制物品進口，係指由國外或自大陸地區私運
    管制物品，進入臺灣地區而言；輸入之既遂與未遂，又以是
    否已進入國界為標準；而運輸毒品罪祇以所運輸之毒品已實
    施運送為已足，並非以運抵目的地為犯罪完成之要件，區別
    該罪既遂或未遂，應以已否起運為準，既已起運，構成該罪
    之輸送行為即已完成，不以抵達目的地為既遂條件（95年度
    台上字第298號判決參照）。核被告辛○○、甲○○、丁○○、丙○○所為，均係犯修正後毒品危害防制條例第4條第1
    項之運輸第一級毒品罪及懲治走私條例第2條第1項之私運管
    制物品進口罪；被告戊○○、乙○○所為，均係犯修正前毒
    品危害防制條例第4條第1項之運輸第一級毒品罪及懲治走私
    條例第2條第1項之私運管制物品進口罪。被告戊○○、乙○○、辛○○、甲○○及在柬埔寨交付被告乙○○毒品之不詳
    成年男子間，就事實欄一、(一)部分犯行，有犯意聯絡、行為
    分擔，為共同正犯；被告戊○○、丁○○及在柬埔寨接應及
    提供毒品予被告丁○○之不詳成年男子間，就事實欄一、(二)
    部分犯行，有犯意聯絡、行為分擔，為共同正犯；被告戊○○、丙○○、林文勇及在柬埔寨提供毒品予被告丙○○之不
    詳成年男子間，就事實欄一、(三)部分犯行，有犯意聯絡、行
    為分擔，為共同正犯。又被告等人持有第一級毒品海洛因之
    低度行為，為運輸毒品之高度行為所吸收，不另論罪。被告
    等係以一行為觸犯運輸第一級毒品罪及私運管制物品進口罪
    ，為想像競合犯，應從較重之運輸第一級毒品罪處斷。再被
    告戊○○所為，分別自柬埔寨運輸第一級毒品海洛因入臺之
    三次犯行，犯意各別，行為互殊，應予分論併罰。
三、刑之加重、減輕事由：
(一)、被告丙○○有如事實欄所記載之前科紀錄，此有臺灣高等法
    院被告全國前案紀錄表可參，被告丙○○於有期徒刑執行完
    畢後，5 年內故意再犯本件有期徒刑以上之罪，為累犯，依
    法應加重其刑，惟因死刑及無期徒刑部分，依刑法第64條第
    1 項、第65條第1 項規定，均不得加重，爰僅就得併科罰金
    刑部分加重其刑。
(二)、按證人保護法所稱刑事案件，以下列各款所列之罪為限：最
    輕本刑為3 年以上有期徒刑之罪，懲治走私條例第2 條第1
    項、第2 項或第3 條之罪；前條所列刑事案件之被告或犯罪
    嫌疑人，於偵查中供述與該案案情有重要關係之待證事項或
    其他正犯或共犯之犯罪事證，因而使檢察官得以追訴該案之
    其他正犯或共犯者，以經檢察官事先同意者為限，就其因供
    述所涉之犯罪，減輕或免除其刑；證人保護法第2 條第1 款
    、第4 款、第14條第1 項定有明文。被告辛○○、甲○○、
    丁○○、丙○○所犯運輸第一級毒品、私運管制物品進口之
    刑事案件，分屬最輕本刑為3年以上有期徒刑及懲治走私條
    例第2條第1項之罪，經檢察官事先同意就被告辛○○、甲○○、丁○○、丙○○所涉犯行，適用證人保護法第14條第1
    項之規定，因而使檢察官得以追訴本案共同正犯即被告戊○○及乙○○，此有各該被告偵訊筆錄附卷可按，是被告辛○○、甲○○、丁○○、丙○○所犯上揭罪行，均應依證人保
    護法第14條第1項之規定各減輕其刑，被告丙○○得併科罰
    金刑部分並依法先加後減之。
(三)、被告辛○○、甲○○、丁○○、丙○○於偵查中均供出毒品
    來源，因而查獲本案共同正犯即被告戊○○（見98年度偵字
    第6246號偵查卷宗第31頁、第89頁至第90頁；98年度偵字第
    7500號偵查卷宗第6頁），是被告辛○○、甲○○、丁○○
    、丙○○所犯上揭運輸毒品犯行，各應依修正後毒品危害防
    制條例第17條第1項規定，遞減輕其刑（最高法院98年度臺
    上字第3778號判決參照）。
(四)、被告辛○○、甲○○、丁○○、丙○○於偵查及審判中均已
    自白上揭運輸毒品犯行，各應依修正後毒品危害防制條例第
    17條第2 項規定，遞減輕其刑。
(五)、本院認就被告乙○○本件運輸走私第一級毒品部分，其擬藉
    運輸毒品圖利，所犯之罪質及惡性原本不輕，且犯罪後又否
    認犯行，惟衡以其擔任隨同被告辛○○、甲○○前往柬埔寨
    、居中聯絡取得毒品之聯絡角色，尚非居於幕後策劃之主要
    人員，是以其在本件運輸毒品之犯罪結構中，並非處於上層
    地位，而其到案後雖否認犯行，迄於本院審理中亦供承參與
    部分犯行，再審酌其本次僅一次參與毒品運輸走私犯行，佐
    以從被告辛○○、甲○○身上扣得之海洛因尚未流入市面即
    遭查獲，對國人身心健康尚未造成戕害，衡諸上揭犯罪情狀
    ，對比共犯戊○○甚至其操控之販毒集團成員，再對照運輸
    第一級毒品罪之法定刑為「死刑或無期徒刑」，幾無視被告
    乙○○在本案整體犯罪結構中之角色或重要性，在量刑上並
    無斟酌轉圜之餘地，因認縱然對被告乙○○科以前揭最輕之
    無期徒刑，其結果令被告乙○○與社會長久隔離，尚失之過
    重，依社會一般人客觀之看法，其情尚堪憫恕，爰就其所犯
    運輸第一級毒品罪部分認宜依刑法第59條之規定，減輕其刑
    ，至於其餘被告並無上揭難以量刑之情形，無需適用前引法
    條減刑，併予敘明。
四、撤銷改判理由：
    原審以被告戊○○、乙○○、辛○○、甲○○、丁○○、丙○○犯前揭罪名，均事證明確，並予論罪科，固非無據。惟
    查：(一)、原判決於事實一、(一)部分記載被告戊○○、乙○○
    、辛○○、甲○○等運毒集團成員即共同基於運輸第一級毒
    品及私運管制物品進口之犯意聯絡，其中被告甲○○部分係
    基於不確定故意之犯意云云，然就何以認定被告甲○○於本
    件所為之共同運輸毒品犯行，係基於不確定故意之依據，於
    理由欄中並無論敘，此部分顯有違誤；(二)、又原判決雖就被
    告辛○○、丁○○於偵查中供出毒品來源，因而查獲共同被
    告戊○○部分，依修正後毒品危害防制條例第17條第1項規
    定遞減輕其刑云云，惟按毒品危害防制條例第17條所謂「供
    出毒品來源，因而破獲者」，係指具體提供毒品來源之資訊
    ，使調查或偵查犯罪之公務員知悉而對之發動調查或偵查，
    並據以破獲者而言。則依上揭法條之規定，旨在鼓勵具體提
    供其毒品上游資訊，以利追查，俾杜絕毒品蔓延與氾濫之目
    的，則就具有正犯或共犯結構共同犯罪之情況下，仍宜分別
    就被告個人各別之供述有無供出毒品來源之情節予以論斷，
    以避免於其他正犯或共犯陳述後，被告即喪失供述毒品來源
    以求減輕其刑之機會，是以本件事實一、(一)、(三)部分之被告
    等所為之運輸毒品犯行，雖據同案被告辛○○於偵查中已供
    出毒品來源為被告戊○○，另同案被告林文勇則於偵查中供
    出被告丙○○等情，惟觀之卷附之被告甲○○、丙○○於偵
    查中均有供出毒品來源為被告戊○○之陳述（見臺灣桃園地
    方法院檢察署98年6月19日訊問筆錄），是依上開說明，核
    就被告甲○○、丙○○部分仍應依修正後毒品危害防制條例
    第17條第1項規定減輕其刑，並遞減輕之，是原判決漏未依
    前揭規定，減輕其刑，亦有不當；(三)、又關於沒收之諭知，
    於共犯中之任何一人，均屬從刑，基於共同犯罪行為，應由
    共犯各負全部責任之理論，凡必須沒收之物，於共犯之判決
    均應為沒收之諭知，最高法院88年度臺上字第7099號判決意
    旨參照。原判決對於被告等所持用扣案之行動電話，應否沒
    收乙節，僅對於其中扣案之被告辛○○所有之行動電話1具
    （含門號0000000000號SIM卡1枚）、被告甲○○所有之行動
    電話1具（未含門號）、被告丁○○所有之行動電話1具（未
    含門號）、被告甲○○所有之行動電話1具（未含門號）、
    被告丙○○所有之行動電話1具（含門號0000000000號SIM
    卡1枚）予以宣告沒收之，另對於扣案之被告甲○○所持有
    之0000000000號SIM卡1枚、被告丁○○所持有之000000000
    0號SIM卡1枚，則以無證據足以證明為本件被告或共犯所有
    之物，而不予宣告沒收云云，惟訊據被告甲○○、丁○○均
    一致供述以行動電話與被告戊○○聯絡等語（見臺灣桃園地
    方法院檢察署98年度偵字第6246號偵卷第62頁、98年度偵字
    第7500號偵卷第6頁），且依卷附之被告戊○○所使用之000
    0000000號行動電話，均與上開扣案之門號0000000000號、
    門號0000000000號有相互聯繫之通聯紀錄，則上開SIM卡2枚
    應可確定分別係被告甲○○、丁○○供作與被告戊○○聯絡
    本件運毒事宜之用，是原判決漏未諭知沒收，已有未洽；另
    被告戊○○所使用之門號0000000000號行動電話1具，係被
    告戊○○用以與其餘被告聯繫本件運輸毒品海洛因所用之物
    ，被告乙○○所使用之門號0000000000號行動電話1具，則
    係被告乙○○與被告戊○○用以聯繫本件運輸毒品海洛因所
    用之物，業據渠等供述在卷，是以縱未扣案，惟亦無證據足
    以證明業已滅失，自應均依毒品危害防制條例第19條第1項
    前段規定，分別於被告戊○○、乙○○、辛○○、甲○○、
    丁○○、丙○○就各該共同運輸第一級毒品海洛因犯行之主
    文項下，宣告連帶沒收，如全部或一部不能沒收時，追徵其
    價額或以其等財產連帶抵償之，原判決未併予諭知，亦有疏
    漏。(四)、又按「刑法上之共同正犯，雖應就全部犯罪結果負
    其責任，但科刑時仍應審酌刑法第57條各款情狀，為各被告
    量刑輕重之標準，並非必須科以同一之刑」（最高法院47年
    台上字第1249號判例參照）。而刑之量定，為求個案裁判之
    妥當性，法律賦予法院裁量之權。刑法上之共同正犯，應就
    全部犯罪結果負其責任，係基於共同犯罪行為，應由正犯各
    負全部責任之理論，於科刑時則應審酌刑法第57條所列各款
    情狀，分別情節，為各被告量刑輕重之標準；共同正犯間固
    非必須科以同一之刑，但個案裁量權之行使，仍應受比例原
    則及平等原則之拘束，俾符合罪刑相當，使罰當其罪，輕重
    得宜。如共同正犯間之量刑輕重相差懸殊，於公平原則有悖
    ，當非持法之平，即難謂為適法。（最高法院96年度台上字
    第3773號判決參照）。查被告乙○○業於本院審理中已坦承
    部分犯行，則其犯罪後態度尚稱良好，則相較於同案被告辛○○、甲○○所處之刑度，因認尚不符比例原則，自有未洽
    ，是以被告甲○○、丙○○上訴理由認原判決未依法減輕等
    語，被告乙○○上訴理由認原判決量刑過重等語，為有理由
    ，另被告辛○○、丁○○上訴理由認原判決過重，請求從輕
    量刑等語，被告戊○○上訴理由則仍否認犯行，並請求從輕
    量刑等語，雖無理由，惟原判決既有前開可議之處，則均由
    本院予以撤銷改判之。
五、刑之酌科：
    爰審酌被告辛○○、甲○○、丁○○、丙○○等人為牟暴利
    ，竟受被告戊○○遊說允諾負責運輸毒品入臺事宜，參以上
    揭被告等所攜帶入境毒品海洛因之數量、濃度，如流入市面
    ，將加速毒品之泛濫，對我國社會之安寧秩序及國人之健康
    所可能產生之危害至鉅，惟念及被告甲○○、丙○○迭於偵
    審中尚知悔悟坦承犯行，犯後態度良好，並據以供出共犯戊○○，另被告乙○○則於本院審理中已坦承部分犯行，亦足
    認其具有悔意，暨渠等之素行、家庭、經濟狀況及智識程度
    ，本件走私運輸之毒品在流入市面前即時查獲，並未造成重
    大實害等一切情狀，分別量處如主文所示之刑，以示懲儆。
    另審酌被告戊○○正值青壯，不思以正當管道賺取所需，竟
    居於主謀地位，無視國家對於杜絕毒品犯罪之禁令，多次聯
    繫共同被告運輸私運第一級毒品海洛因入境，冀圖暴利，暨
    其犯後亦否認犯行，毫無悔意等一切情狀，分別量處如主文
    所示之刑，及均諭知褫奪公權終身，再就其所受之各宣告刑
    ，定其應執行無期徒刑，併諭知褫奪公權終身，以示懲儆。
    至公訴人對被告戊○○具體求處死刑，對於被告乙○○求處
    無期徒刑部分，本院審酌前開各節認求刑均嫌過重，併予敘
    明。
六、沒收部分：
(一)、扣案如附表一所示之物品，均經送請法務部調查局以化學呈
    色法及氣相層析質譜儀分析法鑑定結果，確定均含第一級毒
    品海洛因成分，此分別有該局98年4月13日調科壹字第09823
    011660號、第00000000000號、98年4月20日調科壹字第0982
    3012470號、98年6月4日調科壹字第09823016800號鑑定書在
    卷可稽。茲因上開扣案之海洛因均係本件查獲之第一級毒品
    ，自應依毒品危害防制條例第18條第1項前段規定均諭知沒
    收銷燬（至上述因鑑驗所耗損之毒品，則因業已滅失，而不
    另予宣告沒收）。
(二)、扣案如附表二編號一、(一)(二)、編號二、(一)、編號三、(一)所示
    之保險套，係包裝附表一所示之第一級毒品海洛因所用之物
    ，既在送法務部調查局濫用藥物實驗室鑑定時，分別與第一
    級毒品海洛因秤其重量，有上開鑑定書4 紙在卷可考，則與
    第一級毒品海洛因即無難以析離而無法個別宣告沒收之情事
    （最高法院92年度臺上字第6911號刑事判決意旨可資參照）
    ，又該等保險套均係被告等用以夾藏運輸毒品海洛因入境之
    用，均具有防止本案查扣之第一級毒品海洛因裸露、逸出及
    潮濕之功用，並便於攜帶及運輸所用，且分別係在柬埔寨接
    應、提供毒品之不詳共犯在柬埔寨飯店內交付與被告辛○○
    、甲○○、乙○○、丁○○、丙○○等人，應為該等共犯所
    有之物，供本件犯罪所用，均應依毒品危害防制條例第19條
    第1項前段規定，宣告沒收。
(三)、又扣案如附表二編號一、(一)(二)、編號二、(一)、編號三、(二)所
    示之行動電話4具及所搭配之SIM卡4枚，分別為被告辛○○
    、甲○○、丁○○、丙○○所有之物，用以與被告戊○○聯
    絡本件運輸毒品事宜，業據被告辛○○、甲○○、丁○○、
    丙○○供述在卷，自應依毒品危害防制條例第19條第1項前
    段之規定，宣告沒收之。另未扣案如附表二編號一、(三)(四)所
    示之行動電話2具及所搭配之SIM卡2枚，分別係被告戊○○
    與其餘被告、被告乙○○與被告戊○○用以相互聯繫本件運
    輸毒品海洛因所用之物，雖未扣案，惟無證據足以證明為業
    已滅失，自應依毒品危害防制條例第19條第1項前段規定，
    並分別與被告乙○○、辛○○、甲○○、丁○○、丙○○就
    各該運輸第一級毒品海洛因犯行項下，宣告連帶沒收，如全
    部或一部不能沒收時，追徵其價額或以其等財產連帶抵償之
    。至被告戊○○上開之行動電話雖於本件三次共同運輸毒品
    犯行中所使用，而應分別於各犯行項下為沒收之諭知，惟因
    該行動電話僅為1具，故於被告戊○○定應執行刑部分，僅
    為一次沒收之諭知，附此敘明。
(四)、另於被告丙○○身上扣得之手機1支（含門號0000000000號
    SIM卡1枚），雖為被告丙○○所有，然並無證據證明係供本
    案犯罪所用之物，爰不予宣告沒收。至被告戊○○交付被告
    甲○○3萬元、交付被告丁○○美金3000元及1萬5千元臺幣
    、交付被告丙○○6萬元之交通食宿及購買毒品之費用，上
    開金錢均非被告等人犯罪所得之利益，且皆已支出並花費殆
    盡，自無從為沒收之諭知。另被告辛○○、甲○○、丁○○
    、丙○○、林文勇雖供稱本次運輸完成後分別可獲得12萬元
    、10萬元、10萬2千元、1萬元、4萬元之報酬，然因上揭被
    告經警查獲致皆未取得上揭利益，是被告等為本件犯罪並無
    所得，無庸為沒收之諭知，併此敘明。
據上論斷，應依刑事訴訟法第369條第1項前段、第364條、第299
條第1項前段，修正前毒品危害防制條例第4條第1項、修正後毒
品危害防制條例第4條第1項、第17條第1項、第2項，第18條第1
項前段、第19條第1項前段，懲治走私條例第2條第1項、第11 條
，證人保護法第14條第1項，刑法第2條第1項、第11條前段、第
28條、第55條前段、第47條第1項、第59條、第37條第1款、第51
條第3款、第8款、第9款，判決如主文。
本案經檢察官曾俊哲到庭執行職務。
中    華    民    國    99    年    10   月    28   日
                  刑事第二十三庭審判長法  官  童有德
                                      法  官  陳祐治
                                      法  官  徐蘭萍
以上正本證明與原本無異。
如不服本判決，應於收受送達後10日內向本院提出上訴書狀，其
未敘述上訴之理由者並得於提起上訴後10日內向本院補提理由書
（均須按他造當事人之人數附繕本）「切勿逕送上級法院」。
                                      書記官  林月蓉
中    華    民    國    99    年    10   月    28   日
附表一
┌──┬───┬────────────────────┐
│編號│攜帶人│ 海洛因重量                             │
├──┼───┼────────────────────┤
│一  │辛○○│合計淨重269.43公克，純度70.92％，純質淨 │
│    │      │191.08公克                              │
├──┼───┼────────────────────┤
│二  │甲○○│合計淨重264.31公克，純度70.92％，純質淨 │
│    │      │187.45公克。                            │
├──┼───┼────────────────────┤
│三  │丁○○│合計淨重267.35公克，純度65.48％，純質淨 │
│    │      │重175.06公克。                          │
├──┼───┼────────────────────┤
│四  │林文勇│合計淨重133.26公克，純度83.50％，純質淨 │
│    │      │重111.27公克。                          │
└──┴───┴────────────────────┘
附表二
┌──┬─────┬───────────┬────────┐
│編號│運輸毒品之│扣案物品名稱及數量    │備註            │
│    │人        │                      │                │
├──┼─────┼───────────┼────────┤
│一  │(一)辛○○  │1.包裝附表一編號(一)所示│係自被告辛○○身│
│    │          │  第一級毒品海洛因之保│上所排出之毒品海│
│    │          │  險套壹批（空包裝袋總│洛因包裝袋      │
│    │          │  重19.40公克）       │                │
│    │          ├───────────┼────────┤
│    │          │2.行動電話壹具（含門號│用以與被告戊○○│
│    │          │  0000000000號SIM卡壹 │聯絡運毒事宜之用│
│    │          │  枚）                │                │
│    ├─────┼───────────┼────────┤
│    │(二)甲○○  │1.包裝附表一編號(二)所示│係自被告甲○○身│
│    │          │  第一級毒品海洛因之保│上所排出之毒品海│
│    │          │  險套壹批（空包裝袋總│洛因包裝袋      │
│    │          │  重27.92公克）       │                │
│    │          ├───────────┼────────┤
│    │          │2.行動電話壹具（含門號│用以與被告戊○○│
│    │          │  0000000000號SIM卡壹 │聯絡運毒事宜之用│
│    │          │  枚）                │                │
│    ├─────┼───────────┼────────┤
│    │(三)戊○○所│3.未扣案之行動電話壹具│用以與被告辛○○│
│    │ 使用     │  （含門號0000000000號│、甲○○、乙○○│
│    │          │  SIM卡壹枚）         │聯絡運毒事宜之用│
│    │          │                      │                │
│    ├─────┼───────────┼────────┤
│    │(四)乙○○所│3.未扣案之行動電話壹具│用以與被告戊○○│
│    │ 使用     │  （含門號0000000000號│聯絡運毒事宜之用│
│    │          │  SIM卡壹張）         │                │
│    │          │                      │                │
├──┼─────┼───────────┼────────┤
│二  │(一)丁○○  │1.包裝附表一編號(三)所示│係自被告丁○○身│
│    │          │  第一級毒品海洛因之保│上所排出之毒品海│
│    │          │  險套壹批（空包裝袋總│洛因包裝袋      │
│    │          │  重29.68公克）       │                │
│    │          ├───────────┼────────┤
│    │          │2.行動電話壹具（含門號│用以與被告戊○○│
│    │          │  0000000000號SIM卡壹 │聯絡運毒事宜之用│
│    │          │  枚）                │                │
│    ├─────┼───────────┼────────┤
│    │(二)戊○○所│3.未扣案之行動電話壹具│用以與被告丁○○│
│    │使用      │  （含門號0000000000號│聯絡運毒事宜之用│
│    │          │  SIM卡壹枚）         │                │
├──┼─────┼───────────┼────────┤
│三  │(一)林文勇  │1.包裝附表一編號(四)所示│係自被告林文勇身│
│    │          │  第一級毒品海洛因之保│上所排出之毒品海│
│    │          │  險套壹批（空包裝袋總│洛因包裝袋      │
│    │          │  重8.92公克）        │                │
│    ├─────┼───────────┼────────┤
│    │(二)丙○○所│2.行動電話壹具（含門號│用以與被告戊○○│
│    │使用      │  0000000000號SIM卡壹 │聯絡運毒事宜之用│
│    │          │  枚）                │                │
│    ├─────┼───────────┼────────┤
│    │(三)戊○○所│3.未扣案之行動電話壹具│用以與被告辛○○│
│    │使用      │  （含門號0000000000號│、甲○○、乙○○│
│    │          │  SIM卡壹枚）         │聯絡運毒事宜之用│
│    │          │                      │                │
└──┴─────┴───────────┴────────┘
附表三：被告戊○○之宣告刑
┌───────────┬────────────────────┐
│犯罪事實              │宣  告  刑                              │
├───────────┼────────────────────┤
│事實欄一(一)部分共同運輸│共同運輸第一級毒品，處無期徒刑，褫奪公權│
│毒品部分              │終身，扣案如附表一編號一、二所示之第一級│
│                      │毒品海洛因均沒收銷燬之，扣案如附表二編號│
│                      │一、(一)(二)所示之物品均沒收，未扣案如附表二│
│                      │編號(三)(四)所示之物品，與乙○○等人連帶沒收│
│                      │，如全部或一部不能沒收時，連帶追徵其價額│
│                      │或以其等財產連帶抵償之。                │
├───────────┼────────────────────┤
│事實欄一(二)部分共同運輸│共同運輸第一級毒品，處無期徒刑，褫奪公權│
│毒品部分              │終身，扣案如附表一編號三所示之第一級毒品│
│                      │海洛因均沒收銷燬之，扣案如附表二編號二(一)│
│                      │所示之物品均沒收，未扣案如附表二編號二(二)│
│                      │所示之物品，與丁○○連帶沒收，如全部或一│
│                      │部不能沒收時，連帶追徵其價額或以其等財產│
│                      │連帶抵償之。                            │
├───────────┼────────────────────┤
│事實欄一(三)部分共同運輸│共同運輸第一級毒品，處無期徒刑，褫奪公權│
│毒品部分              │終身，扣案如附表一編號四所示之第一級毒品│
│                      │海洛因均沒收銷燬之，扣案如附表二編號三(一)│
│                      │(二)所示之物均品沒收，未扣案如附表二編號三│
│                      │(三)所示之物品，與丙○○等人連帶沒收，如全│
│                      │部或一部不能沒收時，連帶追徵其價額或以其│
│                      │等財產連帶抵償之。                      │
└───────────┴────────────────────┘
附錄本案論罪科刑法條
修正後毒品危害防制條例第4條
製造、運輸、販賣第一級毒品者，處死刑或無期徒刑；處無期徒
刑者，得併科新臺幣 2 千萬元以下罰金。
製造、運輸、販賣第二級毒品者，處無期徒刑或 7 年以上有期
徒刑，得併科新臺幣 1 千萬元以下罰金。
製造、運輸、販賣第三級毒品者，處 5 年以上有期徒刑，得併
科新臺幣 7 百萬元以下罰金。
製造、運輸、販賣第四級毒品者，處 3 年以上 10 年以下有期
徒刑，得併科新臺幣 3 百萬元以下罰金。
製造、運輸、販賣專供製造或施用毒品之器具者，處 1 年以上
7 年以下有期徒刑，得併科新臺幣 1 百萬元以下罰金。
前五項之未遂犯罰之。
修正前毒品危害防制條例第4條
製造、運輸、販賣第一級毒品者，處死刑或無期徒刑；處無期徒
刑者，得併科新台幣一千萬元以下罰金。
製造、運輸、販賣第二級毒品者，處無期徒刑或七年以上有期徒
刑，得併科新台幣七百萬元以下罰金。
製造、運輸、販賣第三級毒品者，處五年以上有期徒刑，得併科
新台幣五百萬元以下罰金。
製造、運輸、販賣專供製造或施用毒品之器具者，處一年以上七
年以下有期徒刑，得併科新台幣一百萬元以下罰金。
前四項之未遂犯罰之。
懲治走私條例第2條
私運管制物品進口、出口逾公告數額者，處 7 年以下有期徒刑
，得併科新臺幣 3 百萬元以下罰金。
前項之未遂犯罰之。
第 1 項所稱管制物品及其數額，由行政院公告之。

司法院資訊處製作；財團法人民間司法改革基金會備份。
